# 求助陈版主，债务重组的疑问

提问人：liuweisheng 时间：2022-10-09 15:25:19
A公司以存货、固定资产清偿应付账款，这里是按照债务重组还是做收入、确认固定资产清理。还是按照债务重组确认其他收益。谢谢版主解惑

回答人：chenyiwei
如果最初合同中没有约定可以用存货、固定资产抵偿应付账款，当前的安排是双方补充协议的结果，则属于对债务条件的修改，属于债务重组，此时应按照债务重组确认其他收益。